臺灣彰化地方法院宣示判決筆錄　　　　　100年度訴字第987號
公　訴　人　臺灣彰化地方法院檢察署檢察官
被　　　告　金萬吉
指定辯護人　公設辯護人　陳志忠
上列被告因違反毒品危害防制條例案件，經檢察官提起公訴（10
0 年度毒偵字第1019號、1157號），因被告自白犯罪，於本院合
議庭裁定依簡式審判程序審理後，經檢察官聲請改依協商程序而
為判決，本院認為適當，於中華民國100 年9 月5 日下午4 時，
在本院第五法庭宣示判決，以代判決書，出席職員如下：
　　法　官　林怡君
　　書記官　顧嘉文
　　通　譯　粱菀婷
法官起立朗讀判決主文、犯罪事實要旨、處罰條文、附記事項，
及告以上訴限制、期間並提出上訴狀之法院，且諭知記載其內容
：
一、主  文：
金萬吉施用第一級毒品，處有期徒刑壹年貳月，扣案之海洛因（
驗餘淨重零點零玖柒肆公克）暨其包裝袋均沒收銷燬。又施用第
二級毒品，處有期徒刑玖月，扣案之吸食器壹組、玻璃管壹支及
塑膠鏟管壹支均沒收、扣案之甲基安非他命（驗餘淨重拾壹點捌
捌壹捌公克）暨其包裝袋均沒收銷燬。應執行有期徒刑壹年柒月
，扣案之吸食器壹組、玻璃管壹支及塑膠鏟管壹支均沒收、扣案
之海洛因（驗餘淨重零點零玖柒肆公克）暨其包裝袋及甲基安非
他命（驗餘淨重拾壹點捌捌壹捌公克）暨其包裝袋均沒收銷燬。
二、犯罪事實要旨：
    金萬吉前因施用毒品案件，經本院裁定送觀察、勒戒後，認
    為無繼續施用毒品之傾向，於民國90年11月30日執行完畢釋
    放出所，並由臺灣彰化地方法院檢察署檢察官以90年度毒偵
    字第3498號為不起訴處分確定；復因施用毒品案件，再經本
    院裁定送觀察、勒戒後，認為無繼續施用毒品之傾向，於91
    年1 月23日執行完畢釋放出所，並由臺灣彰化地方法院檢察
    署檢察官以91年度毒偵字第74號為不起訴處分確定；又因施
    用毒品案件，經臺灣彰化地方法院檢察署檢察官提起公訴並
    聲請強制戒治，強制戒治部分，經本院裁定送強制戒治後，
    於93年1 月9 日因法律修正報結而釋放；起訴部分則經本院
    以92年度訴字第563 號判決處有期徒刑1 年、8 月，定應執
    行刑有期徒刑1 年6 月確定。另因強盜案件，經本院以92年
    度訴字第744 號判決處有期徒刑8 年，經提起上訴，後經最
    高法院以93年度台上字第4787號判決駁回上訴確定。嗣因中
    華民國九十六年罪犯減刑條例實施，就前開施用毒品經判刑
    部分，經本院裁定減為有期徒刑6 月、4 月，並與強盜部分
    定應執行刑為有期徒刑8 年9 月，經入監服刑，於98年11月
    20日縮短刑期假釋出監，所餘刑期交付保護管束，嗣經撤銷
    假釋，現仍在法務部矯正署彰化監獄執行中。詎仍不知悔改
    ，復基於施用第一級毒品海洛因之犯意，於100 年2 月25日
    晚上7 時許，在其位於彰化縣彰化市○○路132 號5 樓之租
    屋處，先以將海洛因摻入香菸內點火吸食之方式，施用海洛
    因1 次後；繼基於施用第二級毒品甲基安非他命之犯意，將
    甲基安非他命置入玻璃球內點火燒烤吸食其產生煙霧之方式
    ，施用甲基安非他命1 次。嗣於翌（26）日上午11時許，因
    另案通緝，為警在其前揭租屋處查獲，當場扣得其所有供本
    案施用毒品所剩餘之海洛因1 包（驗餘淨重0.0974公克）、
    甲基安非他命8 包（驗餘淨重11.8818 公克），以及其所有
    供施用甲基安非他命所用之吸食器1 組、玻璃管1 支及塑膠
    鏟管1 支，復經警採集其尿液送驗，結果呈嗎啡、可待因、
    安非他命及甲基安非他命陽性反應，而悉上情。
三、處罰條文：毒品危害防制條例第10條第1 項、第2 項、第18
    條第1 項前段，刑法第11條、第38條第1 項第2 款、第51條
    第5 款。
四、附記事項：
    扣案之吸食器1 組、玻璃管1 支及塑膠鏟管1 支，係被告所
    有，為其供施用甲基安非他命所用之物，業據被告自承在卷
    ，爰依刑法第38條第1 項第2 款之規定，宣告沒收。又扣案
    之白色結晶體8 包及白色粉末1 包，經分別送行政院衛生署
    食品藥物管理局及行政院衛生署草屯療養院檢驗、鑑定，檢
    驗結果確含甲基安非他命成分（驗餘淨重11.8818 公克）、
    海洛因成分（驗餘淨重0.0974公克）無訛，有行政院衛生署
    食品藥物管理局100 年3 月31日FDA 研字第1000017670號檢
    驗報告書及行政院衛生署草屯療養院100 年3 月16日草療鑑
    字第1000300052號鑑定書各1 紙在卷可稽，分屬第二級毒品
    、第一級毒品，且均係被告所有，供其為本案犯行所剩之毒
    品，業據被告於本院審理中供述在卷；又其包裝袋無論以何
    種方式析離，均會有微量毒品殘留包裝袋內（法務部調查局
    93年3 月19日調科壹字第09300113060 號函參照），是該包
    裝袋亦應視為毒品之一部分，均應依毒品危害防制條例第18
    條第1 項前段之規定，於各該犯行項下宣告沒收銷燬之；至
    供鑑驗用罄之毒品既已滅失，自無庸予以宣告沒收銷燬，附
    此說明。
五、協商判決除有刑事訴訟法第454 條之4 第1 項第1 款於本訊
    問程序終結前，被告撤銷協商合意或檢察官撤回協商聲請者
    ；第2 款被告協商之意思非出於自由意志者；第4 款被告所
    犯之罪非第455 條之2 第1 項所定得以協商判決者；第6 款
    被告有其他較重之裁判上一罪之犯罪事實者；第7 款法院認
    應諭知免刑或免訴、不受理者情形之一，及違反同條第2 項
    「法院應於協商合意範圍內為判決；法院為協商判決所科之
    刑，以宣告緩刑或2 年以下有期徒刑、拘役或罰金為限」之
    規定者外，不得上訴。
六、本件如得上訴且不服本判決時，得自收受判決送達之日起10
    日內，向本院提出上訴書狀（須附繕本），上訴於第二審法
    院。
七、依據刑事訴訟法第455 條之9 第1 項前段規定，作成本宣示
    判決筆錄，以代判決書。
中    華    民    國   100    年    9     月    5     日
                  臺灣彰化地方法院刑事第三庭
                              書記官  顧嘉文
                              法  官  林怡君
以上正本證明與原本無異。
中    華    民    國   100    年    9     月    5     日
                              書記官  顧嘉文
附錄本案論罪科刑法條全文：
毒品危害防制條例第10條
施用第一級毒品者，處 6 月以上 5 年以下有期徒刑。
施用第二級毒品者，處 3 年以下有期徒刑。